【裁判字號】    93,訴,3591
【裁判日期】    950124
【裁判案由】    政府採購法
【裁判全文】
臺北高等行政法院判決
                                      93年度訴字第3591號
                              .
原      告  冠今營造有限公司
代  表  人  甲○○
訴訟代理人  丙○○
            簡燦賢律師
被      告  花蓮縣政府
代  表  人  乙○○縣長）住同.
訴訟代理人  戊○○
            丁○○
上列當事人間因政府採購法事件，原告不服行政院公共工程委員
會中華民國93年9月1日訴0000000號採購申訴審議判斷，提起行
政訴訟。本院判決如下：
    主  文
原告之訴駁回。
訴訟費用由原告負擔。
    事  實
一、事實概要：原告參與被告所辦理「花蓮縣太昌國民小學校舍
    新建及設施工程」（下稱系爭工程）採購招標案，並於民國
    93年1月15日得標，惟未依招標須知第52條之規定於7日內訂
    約，反倒以93年2月9日冠營字第930209A 號函告被告略以：
    「主旨：檢陳『恕難履約』事由，請核示。說明：．．．二
    、本工程建築執照至今尚未核准，且自得標以來工程所需之
    大宗材料：鋼筋、不銹鋼材料、預拌混凝土、水電材料等其
    市價不斷飆漲，距開工日亦尚有一段期間；致使承商無力承
    擔鉅額虧損。．．．」。被告乃以93年4月8日以府工公字第
    09300389342號函撤銷原告得標權，該函說明三並表示：「
    貴公司之行為已屬政府採購法第101條第1項第7款（得標後
    無正當理由而不訂約者）所列情形，貴公司如未於接獲本函
    通知之次日起20日內，以書面向本府提出異議，將依本法第
    102條第3項將貴公司名稱及相關情形刊登政府採購公報」。
    原告向被告提出異議，被告復以93年4月20日府工公字第093
    00510680號函表示：「．．．說明：．．．二、本府對於旨
    揭異議之處理結果如下：(一)本標案於93年1月15日開標並決
    標由貴公司得標，貴公司雖已辦理投標資格文件正本核對並
    繳交履約保證金在案，但貴公司卻提出大宗材料漲價等理由
    拒不與本府訂定合約，已屬招標須知第54點第4款（未於規
    定期限內至本機關辦理契約簽定手續，或以任何理由放棄承
    攬者）之情形，本府依招標須知規定撤銷貴公司得標權，並
    依招標須知第50條暨工程契約第14條第3項第7款規定（如附
    仵），不予發還貴公司所繳之履約保證金及其孳息並無違誤
    。(二)依本府招標契約第20條第9項規定：『因非可歸責於廠
    商之情形，機關通知廠商部分或全部暫停執行，得補償廠商
    因此而增加之必要費用。但暫停執行期間累計逾6個月者，
    廠商得通知機關終止或解除部分或全部契約』，惟貴公司並
    未與本府完成訂約手續，何來後續有關本府是否取得建照及
    貴公司可否開工等問題，貴公司所敘，顯係搪塞推責之辭。
    (三)貴公司之行為核屬政府採購法第101條第1項第7款（得標
    後無正當理由而不訂約者）所列情形，本府將依政府採購法
    第102條第3項將貴公司名稱及相關情形刊登政府採購公報」
    。原告對於刊登政府採購公報之處分不服，提起申訴，遭判
    斷駁回，遂提起本件行政訴訟。
二、兩造聲明：
  (一)原告聲明：申訴審議判斷、異議處理結果均撤銷。
  (二)被告聲明：駁回原告之訴。
三、兩造之爭點：
  (一)原告主張之理由：
    1.原告本有訂約、履約之誠意：
      (1)93年1月30日原告以傳真方式，用工地備忘錄告知被告
        及監造之建築師，主旨為請釐清標案項目及圖說有些部
        分標示不清，且部分設施未在標單上之項目內，其費用
        會增加支出成本。
      (2)原告於得標後立即請印刷廠裝訂合約書及圖冊。數家裝
        訂廠商皆稱：因公家機關之標案大抵均於年底標出，須
        要趕印之契約數量太多，是以須於農曆年後方能交件，
        原告亦就此部分之情況反應予被告，被告之承辦人亦同
        意。
      (3)原告於93年1月16日立即與訂作工程之太昌國小校長及
        總務主任何燿州，至工地現場確認施工範圍，並準備按
        裝工程鐵製圍籬。同日太昌國小校長及總務主任何耀州
        欲更改圖說，其內容為變更鐵圍籬按裝範圍；校舍
        部分項目應予變動。原告乃依太昌國小校長、被告現場
        承辦人技士李正及建築師承辦人共同確認變更圖說及按
        裝鐵製圍籬之範圍。
      (4)原告自93年1月16日至30日向浪板製造廠商及貨櫃出售
        廠商做訂製及訂貨動作。並詢問對整個標案所須配合之
        供料下包廠商再做確認之報價動作以利工程進行。
      (5)原告曾於93年1月16日詢問被告承辦人，何時方可進場
        施工，被告及監造單位答以：建築執照尚未核准，預計
        可於同年月21日核准云云。原告亦詢問被告、監造單位
        及太昌國小校長，因斯時鋼筋等原物料一日三價，且均
        改為現金取貨無法預訂，可否准許先行為部分施工，降
        低損失，但渠等咸答以，等建築執照核准之後再行施做
        。直至同年月30日止，原告均一再詢問被告及監造單位
        ，為何建築執照未依預計在93年1月21日核准，渠等答
        稱：已儘速辦理中，慢了6日，應可在93年1月31日核准
        取得。遲至93年1月30日，原告均未收獲被告及監造單
        位對於有關標單項目，及圖說有些部分標示不清之解決
        之道，原告也一再催促仍未獲置理。
      (6)農曆年前，因被告之承辦人員欲返鄉提早休假，原告亦
        提早將押標金新臺幣（下同）180萬元轉為履約保證金
        ，並就不足部分繳交部分金錢取得銀行對被告保證。被
        告及監造單位，亦一再保證建築執照會在農曆年前取得
        ，農曆年後即可施做。原告在被告未取得建築執照前，
        明知施做行將不敷成本，仍努力進行施工前之準備工作
        ，並非蓄意得標後拒絕訂約及履約。
    2.未訂約、履約非可歸責於原告：
      (1)因建築執照遲至93年1月31日第2次展延日期仍未核准，
        原告遂要求召開「開工前協調會」，會議至93年2月11
        日方才舉行，會中之決議均為被告及監造單位應先確認
        及配合事項，尤以苟非建築執照取得，根本無從施做及
        訂約。至於要求原告提出契約書部分，因工程契約圖說
        與包商估價單項目不符部分，尚需修改，是以並未提出
        。監造建築師亦告知，契約部分內容變更，需要抽換重
        新製作。
      (2)建築執照係93年3月23日方才核發，3月31日取得。惟被
        告對於取得建築執照，始終並未告知原告，遲至93年6
        月14日兩造至行政院公共工程委員會召開爭議協調會時
        ，方才告知被告於93年3月30日已取得建築執照。惟查
        被告取得建築執照，竟在工程發包後之2個半月以後，
        且依工程慣例未取得建築執照，應在投標注意事項中註
        明，本件被告於投標注意事項中並未註明，並遲至原告
        得標後2個半月方才取得，已嚴重違反工程慣例。況先
        未取得建照，俟取得後亦不告知原告，本件未簽約非可
        歸責於原告。
      (3)93年2月11日開工協調會議之協議中，被告之承辦人、
        建築師郭章煜、太昌國小校長、總務主任何燿州等與原
        告共同協議，依工地現況及學校機關工地現場之實際需
        求，應於建築執照核發前，變更所有工程內容之變更事
        宜。惟在核發前，被告並未任何對於工程內容變更之聲
        請及對於原告加以指示，由於契約內容變更，原告所製
        作完成之契約書，苦等更改、更正，被告始終未就開工
        協議達成之變更內容辦理變更，原告無從與被告簽約。
      (4)依工程慣例得標後7日內，應簽訂契約並動工，詎被告
        遲至93年3月底方才取得建築執照，致使原告始終無法
        簽約及開工，適該期間原物料大幅攀昇，甚至有行無市
        無從訂貨，此亦經監造建築師函復被告在案。原告望能
        迅速開工，履經催促均未獲置理，不得已才表示恕難履
        約。
      (5)太昌國小函請被告召開協調會稱：「由於建築材料短期
        內鉅額調漲，使得包商不願簽約承做，工程停擺，這是
        事實也是全國普遍的問題。是否於開協調會前，請鈞府
        函知該工程之監造建築師事務所先行核實做算因建築材
        料暴漲，應調整之單價及應追加之總工程費．．．」。
        從而原告只要於93年1月15日得標後能迅予開工，仍可
        施作，不意被告因建築執照及契約內容變更問題，始終
        並未予原告真正負責之答覆，是以不得已方才表明恕難
        履約。參諸被告於93年9月23日另行對系爭工程另行招
        標，其內容就「預算金額」提高為46,953,170元，已比
        9個月前之3,600萬元左右，提高近1,000萬元，實則93
        年9月間大宗建築材料已逐步跌落，但被告仍將預算金
        額提高1,000萬元左右，逾見苟原告在被告請得建築執
        照後加以施作，將有近千萬元之鉅額虧損無疑，利不及
        費，此請參被告重新招標之公告即知。
    3.被告主張可歸責於原告之事由並不存在：
      (1)被告以總價發包，並公告預算為36,000,000元，原告係
        以預算之93.6%計算投標金額，即33,720,000元加以投
        標。其中投標之工程預算表之各項工作項目之單價，僅
        隨意填載，並未按實際單價記載，此參原告該預算表之
        其他各工作項目之單價，與被告預算表之單價比較即知
        ，比對兩單價有鉅幅差額部分不勝枚舉，此有原告之投
        標工程預算表，及被告契約詳細表可稽。被告執原告隨
        意撰寫之單價，挑其中鋼筋之價格大作文章，謂鋼筋大
        幅漲價不影響原告施做成本，容有誤會。
      (2)次查，鋼筋不獨漲價且缺貨，即使高價覓得，也須以現
        金向他人調貨，無法依工程購料慣例以期票為之。況本
        件並非原告不欲簽約，實是被告始終無法取得建築執照
        ，且對於工程內容之變更遲拒辦理，與原告爾後能否求
        償無關。至於公務機關請款困難眾所皆知，正常工程款
        已難按進度付款，更何況所謂「賠償」，甚或動用法律
        程序曠日費時所在多有，被告所辯將來得請求賠償無異
        緣木求魚。苟被告非因建築原物料飛漲，亦不可能於斯
        時立即決定招標，無非是利用建築原物料飛漲機會，意
        圖使得標廠商無利可圖，否則亦不致在尚未取得建築執
        照前，不及準備，立即決定公告招標。
    4.查行政院公共工程委員會對訴外人趙清雲就詢問有關建築
      執照尚未核發之發包作業，是否合法及有效乙事，曾以91
      年7月22日工程技字第09100291800號函復謂：「．．．本
      會91年1月2日函頒之『各機關辦理公有建築作業手冊』仍
      載有『為避免工程爭議及設計變更徒增資源浪費，機關應
      於取得建築執照後（依建築法之規定免建築執照者除外）
      ，始得依據工程預算辦理工程招標，如有特殊理由，於取
      得建照執照前需先招標者，應述明無慮爭議之理由報經上
      級機關核定後，方得辦理招標。』．．．」，可知本件在
      92年11月15日發包前並未取得建築執照，前揭函在91年6
      月間即已存在，被告自應取得建築執照方能發包。
  (二)被告主張之理由：
    1.工程契約於決標時即已成立生效：
      政府採購法為民法承攬之特別法，被告於政府採購網站辦
      理公開招標對外公告，即為要約行為，廠商之投標行為即
      為承諾，故本件工程契約於決標時即已成立生效。且被告
      於製作招標文件時，為避免廠商係首次投標政府採購案件
      致有不知，故於工程契約範本第1條特予書明。原告既未
      依政府採購法及契約規定負履約責任，被告爰依招標須知
      第50點及工程契約第14條第3項第7款規定，除沒收原告履
      約保證金，並依政府採購法第101條規定刊登政府採購公
      報，並無違誤。
   2.原告所述原有訂約履約誠意並非事實：
     (1)原告於決標後尚依招標公告及契約規定繳交履約保證金
       ，然嗣後發現投標時內部數量估算錯誤（原告於準備程
       序時已認諾內部估算錯誤，此係可歸責於原告之事由，
       且與原告所稱相關營建物價上漲因素並無關連）。依原
       告投標時所填標單明細表每噸鋼筋係以25,000元估列，
       係所有投標廠商中筋價估列最高者，與現行市價價格相
       當，且得標後之單價調整並不會影響其依每噸鋼筋25,00
       0元估列所得之總標價額。換言之，原告係以每噸鋼筋約
       25,000元得標，並無鋼筋價格飆漲之問題。原告因投標
       時估算錯誤，不願虧損而拒不訂約，此違約行為即政府
       採購法規定「無正當理由拒不履約」之情形。
     (2)依被告整理之本件行政流程時序對照表可證，除年節國
       定假日外，原告與被告於決標日後之相關作業，均依一
       般政府採購案流程辦理。原告亦依投標須知規定，於決
       標日後7日內係主動至被告機關就已成立生效之承攬契約
       ，辦理用印等書面作業程序，可見被告並無延宕。另於
       上開期間，被告邀集相關機關及原告召開施工協調會，
       亦為廠商締約、報請開工、進場施作前之必要程序，雙
       方出席協調會即為已成立生效之契約作履約之準備，原
       告選擇性指稱被告怠未作為，並非事實。
     (3)原告主張該期間契約印製作業不及、若干人士主張變更
       圖說及圍籬施作地點等事項，既非屬正常採購契約之變
       更契約（設計）程序，亦未曾提出任何書面佐證資料；
       況契約之變更必須兩造合意始得為之，焉有任由監造之
       建師師隨意指示變更之理？且被告承辦人為公務員，斷
       無可能甘冒貪瀆之嫌，在未按招標圖說訂約前，即逕行
       按變更後之圖說訂約。原告所指因被告怠惰未予配合致
       無法履約，均非事實。
   3.未履約（違約）係可歸責於原告：
     (1)按工程契約作業實務，原告應將合約送被告用印後，方
       開始履約。原告如依約履行，於用印後完成開工準備，
       縱被告未能依約於7日內通知原告開工，原告可依契約
       第20條第9項規定解約，並得要求被告補償。惟原告僅
       陳稱因建築執照未取得而無法開工，一再拒絕履約，顯
       係誤導事實。
     (2)縱原告稱因被告未取得建照而無法開工有理，惟依工程
       契約第9條第2項第1款規定，原告除辦理契約用印作業外
       ，尚有其他事項未予辦理，違約事證明確。原告若依序
       履行所定事項，又依被告指示開工，原告所負責任僅需
       按招標圖說施工即可，倘嗣後因未取得建築執照，卻又
       因先行動工，而受建築主管機關處分及罰款，或因變更
       設計所生費用，依約本應由被告負責，均與原告無涉，
       原告自不得據以作為主張違約之理由。「建照是否取得
       ，非屬乙方開工之條件」，有原告所提行政院公共工程
       委員會函釋可證。
     (3)本件於申訴審議期間，經審議委員洪貴參調解（仍在決
       標後6個月期間內），當時被告亦有提出試行和解之方案
       ，即同意不追究時程延宕之責任，惟縱有被告之退讓，
       原告仍表明不願履約。參與審議之代理人王昆雄（原告
       代表人之配偶）更自承：「確實內部估算錯誤，但如找
       的到理由，被告亦不可阻止乙方找理由不履約」，足證
       原告於93年2月初發現內部估算錯誤後，即藉故不履約迄
       今。
   4.本件工程招標發包執行之進度，係按公務預算編列執行、
     委託規劃設計契約之時程循序辦理，與其他之工程採購案
     件並無不同，此有委託規劃設計契約內所附時程表可證。
     原告所指稱被告因物價波動，方臨時決定發包本件工程，
     並非事實。
   5.原告不願履約後8個多月，使被告於重新招標時需追加預算
     7,508,170元，並非原告所稱追加1千多萬。又嗣後所追加
     經費大部分在補強結構，增加採購鋼筋之數量（23,500元/
     噸）部分，但所採購之鋼筋價格單價仍低於原告於招標時
     所提單價（25,000元/噸），足證原告事先對於物價波動已
     有知悉，並無情事變更原則之適用，應純係發現其他數量
     估算錯誤而不願履約。
    理  由
一、按「機關辦理採購，發現廠商有下列情形之一，應將其事實
    及理由通知廠商，並附記如未提出異議者，將刊登政府採購
    公報：．．．七、得標後無正當理由而不訂約者。」政府採
    購法第101條第1項第7款定有明文，是以，承辦機關以此規
    定處分得標廠商，必以該廠商有「得標後無正當理由而不訂
    約」之事由。又本件投標須知第52條規定：「除招標文件另
    有規定者外，得標廠商應於決標後7日內（查核金額以上之
    採購應訂定14日以上之合理期限。末日為例假日者順延1日
    ），按照本機關所規定之格式及所需文件，由負責人或委託
    代理人攜帶印鑑（外國廠商以簽署方式辦理者，免攜帶印鑑
    ）至本機關簽訂契約」，第54條第4項規定：「得標廠商於
    決標後有下列情形之一者，撤銷其得標權。．．．(四)未於規
    定期限內至本機關辦理契約簽訂手續，或以任何理由放棄承
    攬者。．．．」，契約範本第20條第9項規定：「因非可歸
    責於廠商之情形，機關通知廠商部分或全部暫停執行，得補
    償廠商因此而增加之必要費用。但暫停執行期間累計逾6個
    月者，廠商得通知機關終止或解除部分或全部契約。」
二、本件原告參與被告所辦理之系爭工程之採購招標案，於93年
    1月15日得標，惟未依招標須知第52條之規定於7日內訂約，
    復以系爭工程建築執照遲未獲核准，及工程所需大宗材料之
    市價不斷飆漲，遲不開工致使其無力承擔鉅額虧損等為由，
    而以93年2月9日冠營字第930209A號函告被告「恕難履約」
    。迄93年3月底系爭工程建造築照業已核發，被告乃以93年4
    月8日以府工公字第09300389342號函撤銷原告得標權，並於
    該函說明三並表示：「貴公司之行為已屬政府採購法第101
    條第1項第7款（得標後無正當理由而不訂約者）所列情形，
    貴公司如未於接獲本函通知之次日起20日內，以書面向本府
    提出異議，將依本法第102條第3項將貴公司名稱及相關情形
    刊登政府採購公報」。經原告提出異議，被告復以93年4月
    20日府工公字第09300510680號函表示：「．．．說明：．
    ．．二、本府對於旨揭異議之處理結果如下：(一)本標案於93
    年1月15日開標並決標由貴公司得標，貴公司雖已辦理投標
    資格文件正本核對並繳交履約保證金在案，但貴公司卻提出
    大宗材料漲價等理由拒不與本府訂定合約，已屬招標須知第
    54點第4款（未於規定期限內至本機關辦理契約簽定手續，
    或以任何理由放棄承攬者）之情形，本府依招標須知規定撤
    銷貴公司得標權．．．(二)依本府招標契約第20條第9項規定
    ：『因非可歸責於廠商之情形，機關通知廠商部分或全部暫
    停執行，得補償廠商因此而增加之必要費用。但暫停執行期
    間累計逾6個月者，廠商得通知機關終止或解除部分或全部
    契約』，惟貴公司並未與本府完成訂約手續，何來後續有關
    本府是否取得建照及貴公司可否開工等問題，貴公司所敘，
    顯係搪塞推責之辭。(三)貴公司之行為核屬政府採購法第101
    條第1項第7款（得標後無正當理由而不訂約者）所列情形，
    本府將依政府採購法第102條第3項將貴公司名稱及相關情形
    刊登政府採購公報」等事實，有原告投標單、原告93年2月9
    日冠營字第930209A號函、被告93年4月8日以府工公字第093
    00389342號函及被告93年4月20日府工公字第09300510680號
    函附於申訴卷可稽，堪予認定。原告不服，循序提起行政訴
    訟，主張：其於訂約前已進行多項前置作業，其有履約、訂
    約之誠意，其拒不訂約具有正當理由云云。
三、經查：
  (一)原告主張其有履約、訂約之誠意，固據提出93年2月4日開工
    前協調會議紀錄及銀行出具之履約保證金連帶保證書等為據
    ，惟其未依招標須知第52條之規定於7日內訂約，則為兩造
    所不爭執之確定事實，是以，本件應審究者，應為其是否具
    有正當理由不訂約？
  (二)查原告主張其具有不履約之正當理由，無非為建造執照遲未
    獲准發下，致其無法施工；適逢鋼價飆漲，拖延施工之結果
    ，造成其成本倍增；部分工程有變更之必要，惟被告始終未
    予確認等節為據。惟查，
    1.有關工程契約變更未獲被告確認，致無法訂約一節為被告
      所否認；且原告於93年2月9日發函被告明示「恕難履約」
      ，彼時即已明確表示其拒絕訂約之意思，而其當時所持之
      理由為建照未發、物料飆漲等，並未以工程契約變更未獲
      被告確認為由。又93年2月4日之開工前協調會決議為「(一)
      工程契約圖說與包商估價單項目不符部分，請設計單位檢
      討後函文說明。(二)有關申請建築執照問題，請設計單位儘
      速辦理，以利工進。(三)有關施工圍籬範圍，請施工單位與
      學校單位商洽後施作。(四)設計單位專業責任保險，及承包
      商保險部份請於工程開工時一併檢送本府憑辦。(五)依工程
      投標須知第52條規定，請承包商儘速檢送工程契約，以完
      成訂約手續」，此有會議紀錄1份附於本院卷可憑，該會
      議決議各項結論均屬相關單位可以各自併行之事項，並無
      彼此扞格之處，原告稱其未訂約是因各單位未依結論辦理
      配合所致，顯屬無據。再者，被告一方之承辦人為公務員
      ，相關招標訂約之手續應依招標須知及相關法令辦理，殊
      無可能在未按招標圖說訂約前，即逕行變更設計。是以，
      原告主張其未訂約，係因工程契約部分內容應予變更而未
      獲被告辦理所致，其有正當理由云云，自不可採。
    2.至於原告訂約後適逢鋼價飆漲，影響成本一節。查原告為
      營造公司，不論參與公共工程之競標，或承作民間營繕工
      程，均應預先評估個案之市場風險概算盈虧，此為商場交
      易所當然。即原物料之漲跌，乃屬廠商應自負虧損或獨享
      獲利之一種風險，自不得以其事先未預知之物料上漲因素
      ，作為不訂約之正當事由。固然建照未能取得，或為一項
      阻礙施工之因素，惟建造執照之取得乃屬工程主辦單位之
      被告所應履行之義務，如發生因建照未核發導致停工之事
      實時，稽之前揭契約範本第20條第9項規定，原告自可請
      求因此而增加之必要費用，以資保障。乃原告預慮被告為
      公務單位，廠商請款時有困難，其可能難獲保障，以此為
      由拒不訂約，實屬無據，自難認此為正當理由。
    3.至兩造均不爭執之建造執照於得標前尚未取得，遲至93年
      3月底方才核下一節，查承前所述，建造執照之取得乃屬
      被告所應履行之義務，被告未履行其義務致生原告之損害
      時，原告可依招標須知、契約範本或其他相關法令保障其
      權利。即被告發生可歸責之未履約事由時，其效果為何，
      悉依有關法令、兩造約定以為據，核其性質究非屬一種得
      標之原告履行訂約義務之條件，故原告以被告未取得建照
      為由，拒不履約，亦非正當理由。至原告引以為據之申訴
      審議機關91年7月22日工程技字第09100291800號函釋，其
      意旨亦稱：「…惟本會91年1月2日函頒之『各機關辦理公
      有建築物作業手冊』仍載有『為避免工程爭議及設計變更
      徒增資源之浪費，機關應於取得建造執照後（依據建築法
      之規定申請免建造執照者余外），始得依據工程預算辦理
      工程招標，如有特殊理由，於取得建造執照前需先行招標
      者，應述明無慮爭議之理由報經上級機關核定後，方得辦
      理招標。』，惟前開手冊係關於機關內部業務處理之一般
      性規定，並無損於合法廠商依法得標之權益，故本案如係
      就尚未取得建築執照，先行發包而論，本標案尚難謂其無
      效」，實已說明工程招標前取得建照可以避免爭議及變更
      設計徒增之浪費，非謂建照之取得須完成於工程招標之前
      ，也非指建照之未能儘速取得為得標廠商拒不訂約之正當
      事由，故據此函釋，亦難為有利於原告之認定。
四、綜上，本件原告得標後拒不訂約並無正當理由，已該當政府
    採購法第101條第1項第7款之事由，被告發函通知原告將刊
    登政府採購公報，並無違誤，經原告異議後之處理結果為相
    同認定，亦無不合。訴願決定予以維持，亦無不當。原告仍
    執前詞訴請撤銷原處分與申訴審議判斷，為無理由，應予駁
    回。
五、本件事證已明，兩造其餘攻擊防禦方法均於本件判斷不生影
    響；又兩造間關於沒收履約保證金之爭議，乃屬民事糾葛，
    非本院所得審究，爰均不予贅述，併此敘明。
據上論結，本件原告之訴為無理由，爰依行政訴訟法第98條第3
項前段，判決如主文。
中    華    民    國    95    年     1    月   24     日
                         第七庭審判長法  官  劉  介  中
                                     法  官  黃  秋  鴻
                                     法  官  李  玉  卿
上為正本係照原本作成。
如不服本判決，應於送達後20日內，向本院提出上訴狀並表明上
訴理由，如於本判決宣示後送達前提起上訴者，應於判決送達後
20日內補提上訴理由書（須按他造人數附繕本）。
中    華    民    國    95    年     1    月   24     日
                                     書記官  林  苑  珍


司法院資訊處製作；財團法人民間司法改革基金會備份。
